【裁判字號】    92,簡上,234
【裁判日期】    920620
【裁判案由】    違反保護令罪
【裁判全文】
臺灣高雄地方法院刑事判決                        九十二年度簡上字第二三四號
    上  訴  人  甲○○
    即  被  告
右列上訴人因違反保護令案件，不服台灣高雄地方法院簡易庭九十二年簡字第九三四
號中華民國九十二年三月二十八日第一審判決（起訴案號九十一年度偵字第二七四一
四號），提起上訴，本院判決如左：
    主  文
上訴駁回。
    事  實
一、甲○○與邱俊傑係伯姪關係，二人間具有家庭暴力防治法第三條第四款所規定之
    家庭成員關係，因其對邱俊傑實施身體上不法侵害之傷害行為，經邱俊傑向台灣
    高雄地方法院聲請核發民事暫時保護令，業經台灣高雄地方法院於民國九十一年
    十一月二十八日核發九十一年暫家護字第三八九號民事暫時保護令，裁定其不得
    對邱俊傑實施身體或精神上不法侵害之行為，並不得對邱俊傑為直接或間接騷擾
    之聯絡行為，該暫時保護令之有效期間至九十二年三月二十七日止。詎甲○○經
    由員警蘇俊豪告知該民事暫時保護令之內容後，竟基於違反民事通常保護令之犯
    意，於該保護令有效期間內之九十一年十二月十五日下午九時十五分許，在高雄
    縣仁武鄉○○路二九二之二一號住處，於邱俊傑觀看電視時，當場辱罵「幹你娘
    」等語，並徒手拍擊桌面，實施家庭暴力行為，使邱俊傑受有精神上之不法侵害
    ，而為違反上揭通常保護令之行為。
二、案經邱俊傑訴由高雄縣警察局仁武分局報請台灣高雄地方法院檢察署檢察官偵查
    起訴。
    理  由
一、訊據被告甲○○矢口否認有何違反保護令罪之犯行，辯稱：伊原先不知被害人邱
    俊傑有向法院申請保護令，之前保護令是被害人邱俊傑之母黃淑娟代收，惟並未
    交付給伊，伊係後來向法院申請付予保護令，始知有保護令存在，在案發當日其
    喝完酒後就直接上樓，並未以手擊打桌子，亦未罵被害人及黃淑娟云云。經查：
（一）被告曾於民國九十一年十一月十八日，因毆打被害人邱俊傑而對之施以身體上
      不法之侵害行為，經本院家事法庭於九十一年十一月二十八日，以九十一年度
      暫家護字第三八九號民事暫時保護令，命被告不得對被害人邱俊傑實施身體或
      精神上不法侵害之行為，同時亦不得直接或間接對被害人邱俊傑為騷擾之行為
      ，而該暫時保護令於本件案發時仍屬有效之事實，有本院九十一年度暫家護字
      第三八九號民事暫時保護令及本院電話查詢登記表各一份在卷可稽。
（二）被告雖以前開情詞置辯，然上開民事暫時保護令，業經高雄縣警察局仁武分局
      警員蘇俊豪於九十一年十二月八日，依法送達予被告之事實，業據證人即高雄
      縣警察局仁武分局警員蘇俊豪於偵查中證述明確（見偵查卷第二十一頁背面）
      ，並有高雄縣警察局仁武分局保護令執行紀錄表一份在卷可稽，參以被告於檢
      察官初次偵查中亦自承：知悉黃淑娟（即被害人邱俊傑之母）有申請保護令等
      語（見偵查卷第六頁背面）等情以觀，被告辯稱不知有保護令云云，應屬卸責
      之詞，不足採信。
（三）又被告確有在右揭本院暫時保護令有效之時間即九十一年十二月十五日二十一
      時十五分許，在高雄縣仁武鄉○○路二九二之二十一號住處客廳，以「幹你娘
      」等不雅言詞辱罵被害人邱俊傑，復以徒手拍擊桌子之方式，對被害人邱俊傑
      施以精神上不法侵害行為之事實，業據證人即被害人邱俊傑及邱俊傑之母黃淑
      娟分別於偵查中供證明確（見偵查卷第十四頁正面、背面），而被告亦於檢察
      官初訊時，自承上情無訛（見偵查卷第六頁背面），互核一致，足認被告應確
      有以右開方式，在上述保護令仍有效之時間，對被害人邱俊傑施以前揭精神上
      不法侵害行為之事實。被告事後改稱未辱罵被害人云云，應屬畏罪之詞，不足
      採信。綜上所述，本件被告犯罪事證明確，犯行已堪認定，依法應予論科。
二、按本院九十一年度暫家護字第三八九號民事暫時保護令，係依家庭暴力防治法第
    十五條第一項規定所為之裁定。依家庭暴力防治法第十五條第二項之規定，法院
    核發暫時保護令時，得依聲請或職權核發同法第十三條第二項第一款至第六款及
    第十二款之命令，又因法院依家庭暴力防治法第十三條所為之不得直接或間接為
    騷擾行為之裁定，係依同條規定所為之不得實施身體上或精神上不法侵害之裁定
    之概括規定，如騷擾之行為已達實施身體上或精神上不法侵害之程度時，騷擾之
    行為已為不法侵害之行為所吸收，應僅成立違反不得實施身體或精神上不法侵害
    行為之裁定罪，不另成立違反不得直接或間接為騷擾行為之裁定罪，是以被告違
    反上開保護令之裁定，辱罵被害人邱俊傑及以徒手拍擊桌面，對被害人實施精神
    上不法侵害之行為，核其所為，係犯家庭暴力防治法第五十條第一款之違反保護
    令罪。爰審酌被告犯後否認犯行，態度欠佳，又僅因細故即以不雅言詞辱罵被害
    人，漠視法院所為之保護令裁定，且於犯罪後迄今猶未與告訴人達成和解等一切
    情狀，因認原審適用刑法第二百七十七條第一項、第四十一條第一項，罰金罰鍰
    提高準標條例第一條前段、第二條，量處拘役三十日，如易科罰金，以三百元折
    算一日，其認事用法均無違誤，量刑亦稱妥適，被告上訴意旨以並未為本件傷害
    之犯行，而指摘原判決不當，並無足採，為無理由，應予駁回。
據上論斷，應依刑事訴訟法第四百五十五條之一第一項、第三項、第三百六十八條，
判決如主文。
本案經檢察官陳永章到庭執行職務。
中    華    民    國      九十二      年      六      月      二十      日
                                  臺灣高雄地方法院刑事庭
                                    審判長法  官  黃三友
                                          法  官  郭佳瑛
                                          法  官  何悅芳
右正本證明與原本無異。
不得上訴。
                                          書記官  顏宗貝
中    華    民    國      九十二    年      六      月      二十      日
附錄本判決論罪之法條：
家庭暴力防治法第五十條
違反法院依第十三條、第十五條所為之下列裁定者，為本法所稱之違反保
護令罪，處三年以下有期徒刑、拘役或科或併科新台幣十萬元以下罰金︰
一  禁止實施家庭暴力行為。
二  禁止直接或間接騷擾、接觸、通話或其他連絡行為。
三  命遷出住居所。
四  遠離住居所、工作場所、學校或其他特定場所。
五  命完成加害人處遇計畫：戒癮治療、精神治療、心理輔導或其他治療
    、輔導。


司法院資訊處製作；財團法人民間司法改革基金會備份。
